【裁判字號】    91,易,3462
【裁判日期】    920121
【裁判案由】    傷害
【裁判全文】
臺灣板橋地方法院刑事判決                        九十一年度易字第三四六二號
    公  訴  人  臺灣板橋地方法院檢察署檢察官
    被      告  甲○○  女  三.
右列被告因傷害案件，經檢察官提起公訴（九十年度偵字第一五五○四號），本院判
決如左：
    主      文
甲○○連續傷害人之身體，處有期徒刑肆月，如易科罰金以佰元折算壹日。
扣案之藤條、老虎鉗、方形榔頭各壹支及塑膠牙籤壹盒，均沒收。
    事      實
一、甲○○於民國九十年一月十六日，經由康林人力仲介集團（以下簡稱：康林集團
    ）引進而僱用印尼籍外傭Ｓ女（卷內代號「00000000號」，下簡稱：Ｓ
    女，真實姓名年籍資料詳卷），在其位於臺北縣板橋市○○○路一六○巷二八號
    住處，從事家庭幫傭工作，甲○○因認Ｓ女有未經允許隨意開門或有照顧小孩未
    盡心力，且表現不佳，時常出錯，屢經告誡亦未見改善等情事，竟基於傷害之概
    括犯意，自九十年二月中旬某日起（確實日期不詳）至同年五月二十二日止，每
    見Ｓ女所為，不合其要求，即對Ｓ女摑掌，或持其所有之藤條、方型榔頭及「不
    求人」（「不求人」未扣案，是否存在不明）等物，毆打Ｓ女之頭、臉、四肢等
    部位，或持其所有之塑膠牙籤戳刺或以其所有之老虎鉗夾住或以手捏擰Ｓ女大腿
    內側、外陰部等處。於九十年五月二十二日下午二、三時許，因Ｓ女餵食小孩過
    久，再加上小孩在旁吵鬧，甲○○因而心生不滿，復基於同前傷害之概括犯意，
    先對Ｓ女摑掌，再以其所有之藤條毆打Ｓ女大腿及手部等處，而後外出，Ｓ女見
    甲○○外出，即向負責Ｓ女仲介事宜之康林集團人員李桂獻求援，經李桂獻聯繫
    同事廖梅英共同前往瞭解，於同日晚上八時許，李桂獻與廖梅英至甲○○住處，
    見Ｓ女頭、臉部有多處瘀青，即電請甲○○返家，甲○○返家後，因見李桂獻等
    人均在場，引發其不滿，又承前傷害之概括犯意，以手抓住Ｓ女頭髮，對Ｓ女摑
    掌，李桂獻見狀，乃上前制止，立即將Ｓ女帶離安置，並前往醫療院所檢驗，而
    得知Ｓ女已受有臉部、兩手前臂、手指、兩側大腿多處瘀血、兩側臉頰擦傷、右
    側乳房頸部及耳後陳舊性擦傷、會陰部多處皮膚損傷及腫脹等傷害，嗣經Ｓ女所
    述，始知甲○○連續傷害之上情。
二、案經告訴人Ｓ女訴由臺北縣警察局板橋分局報請臺灣板橋地方法院檢察署檢察官
    偵查起訴。
    理      由
一、訊之被告甲○○矢口否認有何傷害之犯行，辯稱：其並未傷害Ｓ女，當日係其報
    案，警察前往其家中時，僅二名仲介在其家中，Ｓ女自其家中離職後，有前往另
    一家工作，因出事而逃跑，顯見伊素行不良，其於Ｓ女在其家中工作期間，曾多
    次向仲介公司反應Ｓ女工作不佳，仲介公司亦曾前往其家中幫Ｓ女書寫悔過書，
    惟均未交付一份予其留存，且其右手有職業病，無法使力，Ｓ女之指訴並不實在
    云云。經查，右揭事實，業據告訴人Ｓ女於警訊及偵查中均指訴綦詳，證人李桂
    獻於偵查中並到庭證稱：Ｓ女曾向他表示她因亂開門被打，他有跟被告說不要打
    外傭（即告訴人Ｓ女），五月二十二日那天，外傭打電話，說她全身被打，他就
    和廖梅英過去，在外面按電鈴，就聽到小孩哭聲，以為是外傭在打小孩，後來外
    傭來開門，他看到她眼角流血，全身有傷，裡面很吵很亂，進去就只有小孩和外
    傭，被告不在，廖梅英就打電話給被告，被告就馬上回來，回來後，就看到被告
    打外傭巴掌，他擋在中間，被告還抓她頭髮，後來他就把外傭帶出來等情明確，
    證人廖梅英於偵查中亦到庭證述：外傭因處理小孩的衛生有問題，經被告向她反
    應，她有請李桂獻開警告信給外傭，被告有說前幾天有打外傭，因外傭偷中華電
    信之轉帳單才打她等語，而Ｓ女在被告住處幫傭期間，被告曾多次因Ｓ女表現不
    佳，向證人李桂獻反應，經李君前往瞭解後，得知被告有毆打Ｓ女之行為，曾將
    此情形，記錄在他所有之記事本內，此有偵查卷附證人李桂獻庭提自九十年二月
    十二日至十八日及自同年四月九日至十五日之記事本影本二紙在卷可參，並有告
    訴人Ｓ女之診斷證明書一件及亞東醫院九十年十一月二十六日九○亞歷六四－一
    字第四一八六號函暨檢附Ｓ女之病歷影本一份附於偵查卷足憑，足見告訴人之指
    訴，並非不可採信。則查，依上述診斷證明書及病歷所載之內容，告訴人所受之
    臉部、兩手前臂、手指、兩側大腿多處瘀血、兩側臉頰擦傷、右側乳房頸部及耳
    後陳舊性擦傷、會陰部多處皮膚損傷及腫脹等傷害，顯非短期間所造成，且為外
    力所致，而被告於證人在場之時，尚無法自持而出手毆打告訴人，益徵告訴人指
    訴之情，應非子虛，被告確有傷害Ｓ女之行為至明。此外，並有被告所有傷害告
    訴人所用之藤條、老虎鉗、方形榔頭各一支及塑膠牙籤一盒扣案可證，被告前開
    所辯，顯係卸責之詞，尚難採信，從而，本件事證已臻明確，被告之犯行堪以認
    定，應依法論科。
二、被告所為，核係犯刑法第二百七十七條第一項之普通傷害罪。被告先後多次傷害
    之犯行，時間緊接、犯罪要件相同，顯係基於概括之犯意反覆為之，應依連續犯
    之規定論以一罪，並依法加重其刑。爰審酌被告之素行尚佳，惟其因不滿告訴人
    之工作表現竟罹本件犯行，與其持尖銳器具傷害告訴人之惡性非輕、所生之危害
    非微及犯罪後態度不佳猶飾詞否認犯行等一切情狀，量處如主文所示之刑，並諭
    知易科罰金之折算標準，以示懲儆。
三、至被告用以傷害告訴人之藤條、老虎鉗、方形榔頭各一支及塑膠牙籤一盒，為被
    告所有，此據其於本院審理時陳明在卷，該等物品並為被告供傷害告訴人所用之
    物，爰依刑法第三十八條第一項第二款之規定併予宣告沒收。至被告用以傷害告
    訴人之「不求人」，並未扣案，且是否存在不明，為免將來執行之困難，本院即
    不予宣告沒收，附此敘明。
據上論斷，應依刑事訴訟法第二百九十九條第一項前段，刑法第五十六條、第二百七
十七條第一項、第四十一條第一項前段、第三十八條第一項第二款，罰金罰鍰提高標
準條例第一條前段、第二條，判決如主文。
本案經檢察官簡美慧到庭執行職務。
中      華      民      國      九十二    年      一    月    二十一    日
                                  臺灣板橋地方法院刑事第五庭
                                          法  官  邱  靜  琪
右正本證明與原本無異。
如不服本判決，應於判決送達後十日內向本院提出上訴狀 (應附繕本) ，上訴於臺灣
高等法院。
                                          書記官  黃  頌  棻
中      華      民      國      九十二    年      一    月    二十二    日
附錄本案論罪科刑法條全文：
刑法第二百七十七條第一項
傷害人之身體或健康者，處三年以下有期徒刑、拘役或一千元以下罰金。
犯前項之罪因而致人於死者，處無期徒刑或七年以上有期徒刑，致重傷者，處三年以
上十年以下有期徒刑。


司法院資訊處製作；財團法人民間司法改革基金會備份。
